【裁判字號】    89,訴,2041
【裁判日期】    890929
【裁判案由】    毒品危害防制條例
【裁判全文】
臺灣臺中地方法院刑事判決                        八十九年度訴字第二四一號
    公  訴  人  臺灣臺中地方法院檢察署檢察官
    被      告  甲○○
右列被告因毒品危害防制條例案件，經檢察官提起公訴 (八十九年度毒偵字第四二六
六號，本院判決如左︰
    主      文
甲○○連續施用第一級毒品，處有期徒刑拾月，扣案之海洛因壹小包（檢驗後毛重零
點壹伍公克）沒收銷燬之。又連續施用第二級毒品，處有期徒刑肆月，扣案之第二級
毒品安非他命壹大包又玖小包（毛重壹柒點陸公克）均沒收銷燬之。主刑部分應執行
有期徒刑壹年。
    事      實
一、甲○○前因施用第二級毒品安非他命案件，經本院以八十九年度毒聲字第五三四
    號裁定送臺灣臺中看守所附設勒戒所觀察、勒戒後，認無繼續施用毒品之傾向，
    經臺灣臺中地方法院檢察署檢察官於民國八十九年二月十日以八十九年度毒偵字
    第八三四號為不起訴處分（八十九年二月十五日公告，惟甲○○再施用第二級毒
    品安非他命，於公告前之八十九年二月十四日為警查獲─同署八十九年度毒偵字
    第一三八八號，經本院再以八十九年度毒聲字第一一六二號裁定送勒戒所觀察、
    勒戒後，認無繼續施用毒品之傾向）。詎甲○○猶不知自我約束，明知海洛因已
    列為毒品危害防制條例第二條第二項第一款所稱之第一級毒品，又基於概括之犯
    意，由綽號「千惠」之年籍、姓名均不詳之人處購得第一級毒品海洛因後，即自
    八十九年四月底起至八十九年六月十五日凌晨四時許止，連續在臺中縣大里市○
    ○里○○路六七之四號住處，將第一級毒品海洛因置入香煙中以火點燃吸入體內
    之方式，施用毒品海洛因多次，平均一週施用一次。又明知安非他命已列為毒品
    危害防制條例第二條第二項第二款所稱之第二級毒品，另基於概括之犯意，由前
    揭「千惠」處購得第二級毒品安非他命後，即自八十九年四月底起至八十九年六
    月十五日凌晨二時許止，連續在上址、大里市區之工作地或朋友住處等地，將第
    二級毒品安非他命置放玻璃球吸食器內，以火點燃燒烤產生煙霧吸食之方式，施
    用毒品安非他命多次，平均約三、四日施用一次。嗣於八十九年六月十五日下午
    八時四十分許，經警在上開住處查獲，並扣得其所有之海洛因一小包（嗣後送檢
    驗，檢驗後毛重零點壹伍公克）及安非他命一大包又九小包（毛重壹柒點陸公克
    ）。其後甲○○經本院以八十九年度毒聲字第三六一四號裁定送觀察、勒戒後，
    認有繼續施用毒品之傾向。
二、案經臺中市警察局第一分局報請臺灣臺中地方法院檢察署檢察官偵查起訴。
    理      由
一、前揭事實，業據被告甲○○分別於警、偵訊及本院審理時坦承不諱，並有如事實
    欄所示之物扣案可資佐證，而扣案之粉末經送檢驗結果，確含海洛因成分，有法
    務部調查局鑑定通知書一份在卷足憑，另被告為警查獲後所採集之尿液，及送入
    臺灣臺中看守所附設勒戒所後採集之尿液，經送檢驗結果，分別呈嗎啡（海洛因
    經吸入體內後尿液所呈現之反應）、甲基安非他命陽性反應，有臺中市衛生局煙
    毒尿液檢驗成績書、長昕生活事業股份有限公司新東分公司濫用藥物尿液檢測報
    告書各一紙附卷可稽，本件事證明確，被告犯行洵堪認定。
二、按海洛因、安非他命分屬毒品危害防制條例第二條第二項第一款、第二款所指之
    第一級及第二級毒品，合先敘明。被告前因施用第二級毒品安非他命案件，經本
    院以八十九年度毒聲字第五三四號裁定送臺灣臺中看守所附設勒戒所觀察、勒戒
    後，認無繼續施用毒品之傾向，經臺灣臺中地方法院檢察署檢察官於八十九年二
    月十日以八十九年度毒偵字第八三四號為不起訴處分（八十九年二月十五日公告
    ，惟甲○○再施用第二級毒品安非他命，於公告前之八十九年二月十四日為警查
    獲─同署八十九年度毒偵字第一三八八號，經本院再以八十九年度毒聲字第一一
    六二號裁定送勒戒所觀察、勒戒後，認無繼續施用毒品之傾向）；又本次經警查
    獲後，經本院以八十九年度毒聲字第三六一四號裁定送觀察、勒戒後，認有繼續
    施用毒品之傾向，有該署刑案資料查註紀錄表及有無繼續施用毒品傾向證明書各
    一份在卷足憑。被告於五年內再施用毒品，核其所為係分別犯同條例第十條第一
    項及第二項之施用第一級、第二級毒品罪。被告施用第一級、第二級毒品，其持
    有毒品之行為，意在供己施用，故持有之低度行為，應為施用之高度行為所吸收
    ，不另論罪。被告先後多次施用第一級毒品海洛因及第二級毒品安非他命之犯行
    ，各時間緊接，且觸犯構成要件相同之罪，顯係分別基於概括犯意反覆為之，均
    應依刑法第五十六條連續犯之規定，論以一罪，並各加重其刑。而被告所犯上開
    二罪間，犯意各別、構成要件互殊，應分論併罰。末查被告因施用毒品犯行，經
    觀察、勒戒後，猶不加克制，故態復萌，再施用毒品不輟，無視於毒品對於自身
    健康之戕害及國家對於杜絕毒品犯罪之禁令，惡性非輕，惟審酌被告犯後坦承犯
    行，態度尚佳，及施用毒品者均具有相當程度之生理成癮性及心理依賴性，戒除
    不易，且犯罪心態亦與一般刑事犯罪之本質不同，非難性較低等一切情狀，量處
    如主文所示之刑，並定其應執行之刑，以資懲儆。扣案之海洛因一小包（檢驗後
    毛重零點壹伍公克）、安非他命一大包又九小包（毛重壹柒點陸公克），應依毒
    品危害防制條例第十八條第一項前段沒收銷燬之。至送驗用罄部分，因已滅失，
    爰不另為沒收銷燬之諭知，併此敘明。
據上論斷，應依刑事訴訟法第二百九十九條第一項前段、毒品危害防制條例第十條第
一項、第二項、第二十條第三項前段、第十八條第一項前段，刑法第十一條前段、第
五十六條、第五十一條第五款，判決如主文。
中    華    民    國      八十九      年      九      月      二十九    日
                                      臺灣臺中地方法院刑事第七庭
                                           法  官   劉  錫  賢
右正本證明與原本無異。
如不服本判決，應於判決送達後十日內向本院提出上訴狀，上訴於臺灣高等法院臺中
分院( 須附繕本 )。
                                           書記官
中    華    民    國      八十九      年      九      月      二十九    日
附錄論罪科刑之法條︰
毒品危害防制條例第十條第一項：
施用第一級毒品者，處六月以上五年以下有期徒刑
毒品危害防制條例第十條第二項：
施用第二級毒品者，處三年以下有期徒刑。


司法院資訊處製作；財團法人民間司法改革基金會備份。
